【裁判字號】    88,簡上,293
【裁判日期】    890128
【裁判案由】    就業服務法
【裁判全文】
台灣台北地方法院刑事判決                        八十八年度簡上字第二九三號
    上  訴  人
    即  被  告  甲○○
右列上訴人因違反就業服務法案件，不服本院台北簡易庭中華民國八十八年九月三十
日八十七年度北簡字第一四五四號第一審判決（聲請簡易處刑案號八十七年度偵字第
一九六四七號）提起上訴，本院管轄之第二審合議庭判決如左：
    主      文
原判決撤銷。
甲○○違反雇主不得聘僱許可失效之外國人之規定，其聘僱人數為壹人，處罰金新臺
幣伍萬元，如易服勞役以新臺幣玖佰元即銀元參佰元折算壹日；緩刑貳年。
    事      實
一、甲○○明知雇主不得聘僱許可失效之外國人在中華民國境內工作；竟因自己所聘
    僱之合法外勞跑掉，自己及妻張林秀子疾病纏身，行動不便，乏人照顧，自民國
    （下同）八十七年三月起至同年八月止，以每月新台幣（下同）二萬元工資，非
    法聘僱原由陳玉環申請僱用來台，而許可已失效之菲律賓籍人DIRAS CORAZON 在
    其台北市○○路三五０號十三樓之五住處擔任看護工作；嗣DIRAS CORAZON 於八
    十七年九月九日，在台北縣樹林鎮○○街找朋友時，為警臨檢因而查獲上情。
二、案經台北市政府警察局北投分局報告台灣台北地方法院檢察署檢察官聲請簡易判
    決處刑。
    理      由
一、訊據被告甲○○對於前開時、地聘僱菲律賓籍人DIRAS CORAZON 之事實供認不諱
    ，惟辯稱：伊不知聘僱外勞係違法行為云云。然查，右揭事實業據被聘僱之外勞
    DIRAS CORAZON 於警訊中供述明確；況且被告之前已有申請外勞經驗，渠辯稱不
    知行為違法，係卸責之詞，不足採信；事證明確，被告罪行堪以認定，應依法論
    科。
二、按外國人未經雇主申請許可，不得在中華民國境內工作；雇主不得聘僱或留用未
    經許可或許可失效之外國人，為就業服務法第四十二條、第五十三條第一款所明
    定。本件被告所僱用之上開菲律賓籍人，原係由陳玉環申請聘僱許可，於八十五
    年七月廿七日入境，核准聘僱期限為八十六年三月四日，此有居留外僑作業外勞
    詳細資料表及菲律賓籍人DIRAS CORAZON 中華民國外僑居留證在卷可稽，是該菲
    律賓籍人於八十七年三月間受被告聘僱時，即屬許可失效之外國人。被告違反上
    開第五十三條第一款規定，聘僱許可失效之外國人工作，人數為一人，應依同法
    第五十八條第一項前段論科。公訴人認被告係聘僱他人所聘僱之外國人，違反同
    法第五十三條第三款之規定，尚有未洽。原審據以論罪科刑，固非無見，但原審
    判決引用檢察官聲請簡易判決處刑書認被告係違反就業服務法第五十三條第三款
    之規定，且主文內漏載「其聘僱人數為一人」，及主文內「拘役如易科罰金，以
    參佰元折算壹日」，誤載為「拘役如易科罰金，以新台幣玖佰元即銀元參佰元折
    算壹日」，均有未洽，原審判決既有上開可議之處，自屬無可維持，應由本院予
    以撤銷改判。爰審酌被告因自己所聘僱之合法外勞跑掉，自己及妻張林秀子疾病
    纏身，行動不便，亟需人手照料始非法聘僱外國人，及其品行、犯罪動機、目的
    、手段、犯罪情節、所生危害及犯後態度等一切情狀，量處如主文第一項所示之
    刑，並諭知易服勞役之折算標準。末查，被告前未曾受有期徒刑以上刑之宣告，
    此有台灣高等法院檢察署刑案紀錄簡覆表在卷可稽，其經此次起訴審判後，當能
    知所警惕，而無再犯之虞，本院因認所宣告之刑，以暫不執行為適當，爰併宣告
    緩刑二年，以啟自新。
據上論斷，應依刑事訴訟法第四百五十五條之一第一項、第三項、第三百六十九條第
一項前段、第三百六十四條、第二百九十九條第一項前段，就業服務法第五十八條第
一項前段、刑法第十一條前段、第四十二條第二項、第七十四條第一款，罰金罰鍰提
高標準條例第二條，現行法規所定貨幣單位折算新台幣條例第二條，判決如主文。
本案經檢察官柯金柱到庭執行職務。
中    華    民    國      八十九    年        一        月    二十八    日
                                      臺灣臺北地方法院刑事第六庭
                                          審判長法  官  梁耀鑌
                                                法  官  黃程暉
                                                法  官  林欣蓉
右正本證明與原本無異
不得上訴
                                                書記官  王崇宇
中    華    民    國      八十九    年        二        月      一      日
附錄本案論罪科刑法條全文
就業服務法第五十八條第一項
違反第五十三條第一款、第二款或第三款規定，其聘僱或留用人數為一人者，處六月
以下有期徒刑、拘役或科或併科新台幣九萬元以下罰金；其聘僱或留用人數為二人以
上者，處三年以下有期徒刑、拘役或科或併科新台幣三十萬元以下罰金。


司法院資訊處製作；財團法人民間司法改革基金會備份。
